# 重大影响的判定

提问人：盛夏的果实 zxc 时间：2019-12-27 08:05:12
陈版，如果股权比例小于 20%，关于投资单位对被投资单位“重大影响”的判定，是不是会计准则跟证监会的解释有冲突呢，
会计准则讲这一条 “实务中，较为常见的重大影响体现为在被投资单位的董事会或类似权力机构中派有代表，通过在被投资单位财务和经营决策制定过程中的发言权实施重大影响”
证监会《上市公司执行企业会计准则案例解析》上讲：值得注意的是，企业会计准则将重大影响定义为 “对被投资单位的财务和经营政策有参与决策的权力” 而并非 “正在行使权力”，其判断的核心应当是投资方是否具备参与并施加重大影响的权力，而投资方是否正在实际行使该权力并不是判断的关键所在
我认为会计准则上只是说投资单位派有代表，通过参与决策制定的发言权实施重大影响，但是证监会强调 “决策参与权” 并非 “正在行使的权利”，这一点应该怎么理解呢？

回答人：chenyiwei
这两种说法并不矛盾，是从不同角度而言的。派驻董事通常可以作为具有重大影响的标志（当然也不绝对，所以说是 “通常”），但重大影响和控制都是“权力”，理论上并不是只能通过实际行使该权力才能证明其存在。
另可参考：《瑞华研究 2010 ～ 2016 汇编》之 “问题 3-1-46（对持股比例不到 20%，但派一名董事的参股公司能否按权益法核算）”。

提问人：盛夏的果实 zxc 时间：2019-12-29 08:05:13
谢谢楼上两位热心回答，我想问一下，实务中，我们对被投资单位并未派出董事，投资股权比例小于 20%，只是投资协议中写了“投资单位可以委派董事”，这样的情况应该怎么界定？我认为这样的情况下，我们对被投资单位并没有重大影响，陈版觉得呢？

回答人：chenyiwei
“投资单位可以委派董事” 是一项潜在表决权。按准则现行规定，在判断是否具有重大影响时，视同已经派驻董事，在此基础上综合考虑其他因素的影响。